臺灣高等法院民事裁定
109年度抗字第107號
抗  告  人  王存    
訴訟代理人  王寶蒞律師
            卓詠堯律師

上列抗告人因與潘惠鈴間借名登記事件，對於中華民國108年12
月20日臺灣桃園地方法院108年度訴字第2222號所為裁定提起一
部抗告，本院裁定如下：
    主  文
原裁定關於核定訴之聲明第一項訴訟標的價額部分廢棄。
本件訴之聲明第一項之訴訟標的價額核定為新臺幣壹佰陸拾伍萬
元。
抗告訴訟費用由相對人負擔。
    理  由
按訴訟標的之價額，由法院核定；又核定訴訟標的之價額，以
  起訴時之交易價額為準；無交易價額者，以原告就訴訟標的所
  有之利益為準；如訴訟標的價額不能核定者，以不得上訴第三
  審之最高利益額數加計十分之一定之，民事訴訟法第77條之1
  第1項、第2項、第77條之12分別定有明文。又訴訟標的價額，
  應以原告如獲勝訴判決所得受之客觀上利益定之。
本件抗告人在原法院起訴主張：伊在新北市經營多家計程車行
  ，於107年2月以在桃園市成立車行為目的，承租辦公室並借用
  相對人潘惠鈴名義承租電話網路、開設銀行帳戶、簽立保全服
  務契約，同年3月間以新臺幣（下同）23萬元出資購入大中壢
  車行及其名下計程車牌照1張，將車行變更登記為前夆計程車
  行（下稱系爭車行），並以每月4萬元不等金額聘用相對人等
  員工數名，借用相對人名義登記為車行負責人，再於107年6月
  19日、8月14日分別以16萬元購入計程車牌照各1張，系爭車行
  相關營運費用均由伊支出，詎系爭車行生意日漸蓬勃後，伊數
  度向相對人表達欲將系爭車行登記回自己名下，相對人均藉故
  拖延，伊已於108年6月15日以存證信函終止與相對人間之借名
  登記法律關係，爰起訴請求：相對人應將前夆計程車行之負
  責人登記辦理變更登記為抗告人。相對人應偕同抗告人至桃
  園市計程車商業同業公會，將前夆計程車行之負責人登記辦理
  變更登記為抗告人。相對人應偕同抗告人至臺灣新光商業銀
  行江子翠分行，就帳號0000000000000辦理回復登記至抗告人
  名下。相對人應偕同抗告人至八德區農會桃鶯分部，就帳號0
  000000000000000辦理回復登記至抗告人名下。原法院關於訴
  之聲明第一項訴訟標的價額核定為500萬元部分，抗告人不服
  ，提起抗告。抗告意旨略以：系爭車行之資本額固登記為500
  萬元，惟抗告人購入系爭車行及計程車牌照3張，合計花費55
  萬元，以資本額500萬元核定訴之聲明第一項部分訴訟標的價
  額顯有不當等語。
本件抗告人訴之聲明第一項請求相對人將系爭車行負責人變更
  登記為抗告人，係屬財產權之訴訟，其訴訟標的價額應以起訴
  時系爭車行之交易價額核定。相對人於107年3月間原以23萬元
  購入大中壢計程車行及其名下之計程車牌照1張後變更登記為
  系爭車行，有讓渡書、桃園市政府交通局函在卷（見本院卷第
  25至28頁），再向桃成交通有限公司、天吉交通有限公司各以
  16萬元購買計程車牌照1張，另有靠行之計程車司機及支出各
  項費用經營系爭車行，其目前之交易價值應非僅有55萬元。然
  系爭車行目前之交易價額，因未經轉讓而無從認定，應認此部
  分訴訟標的價額不能核定。抗告人就訴之聲明第一項訴訟標的
  之利益不能核定，依首揭說明，此部分訴訟標的價額應以不得
  上訴第三審之最高利益額加l/10定之，而不得上訴第三審之最
  高利益額數100萬元，自91年2月8日起業經司法院依民事訴訟
  法第466條第3項規定以命令增加至150萬元，據此，訴之聲明
  第一項訴訟標的價額應核定為165萬元。原審依系爭車行於經
  濟部商工登記公示資料查詢服務網站查得之資本額（見原審卷
  第273頁），核定訴訟標的價額為500萬元，容有未洽。抗告意
  旨指摘原裁定就聲明第一項核定訴訟標的價額部分不當，求予
  廢棄，為有理由。爰由本院將原裁定就此部分廢棄，並核定訴
  訟標的價額如主文第2項所示。又原裁定關於核定聲明第一項
  訴訟標的價額部分既經廢棄，其此部分命補繳裁判費即失所附
  麗，應由原法院依本院核定之訴訟標的價額，重新計算裁判費
  ，附此敘明。
據上論結，本件抗告為有理由，爰裁定如主文。
中　　華　　民　　國　　109 　年　　2 　　月　　27　　日
                  民事第十八庭  
                      審判長法  官  吳青蓉
                            法  官  林政佑
                            法  官  周美雲

正本係照原本作成。
本裁定除以適用法規顯有錯誤為理由外，不得再抗告。如提起再
抗告，應於收受送達後10日內委任律師為代理人向本院提出再抗
告狀。並繳納再抗告費新臺幣１千元。
中　　華　　民　　國　　109 　年　　3 　　月　　2 　　日

  　　　　　　　　　　　　　書記官  呂  筑